【裁判字號】    90,易,1261
【裁判日期】    900928
【裁判案由】    傷害
【裁判全文】
臺灣彰化地方法院刑事判決                          九十年度易字第一二六一號
    公  訴  人  臺灣彰化地方法院檢察署檢察官
    被      告  己○○
                戊○○
    右二人共同
    被      告  甲○○
                乙○○
    右二人共同
右列被告等因傷害案件，經檢察官提起公訴（八十九年度偵字第五八四六號），本院
判決如左：
    主      文
甲○○、乙○○共同傷害人之身體，甲○○處有期徒刑參月、乙○○處拘役拾日，如
易科罰金，均以參佰元折算壹日。扣案之警棍壹支沒收。
己○○、戊○○共同傷害人之身體，各處罰金壹仟元，如易服勞役，均以佰元折算
壹日。
    事      實
一、己○○與戊○○係兄弟，與甲○○迭因土地問題發生糾紛，三人並曾於民國八十
    八年間因互毆之傷害案件，經本院於八十八年十月十五日以八十八年度彰簡字第
    三五六號各判處拘役十日確定。詎己○○與甲○○二人於八十九年六月二十四日
    中午十二時三分許，又在彰化縣和美鎮○○路○段三七三號旁空地因土地問題發
    生口角，二人竟基於傷害之故意，互相毆打對方，甲○○更持鐵製警棍一支猛擊
    己○○頭部，因該警棍為己○○雙手抓住，在場甲○○之女乙○○見狀乃基於與
    甲○○共同傷害己○○之犯意聯絡，即以手推之方式阻擋己○○逃離現場，以利
    其父甲○○持該警棍一支猛擊己○○頭部，致己○○因而受有頭部外傷、頭皮裂
    傷四公分之傷害；嗣因丙○○路過該處，見己○○遭人毆打成傷，即告知戊○○
    ，戊○○隨即趕至該處，見甲○○與乙○○父女共同毆打其兄己○○成傷，乃基
    於與己○○共同傷害甲○○之犯意聯絡，由己○○將甲○○壓在地上，再由戊○○以腳踹甲○○之胸部，致甲○○因而受有胸部表皮輕微擦傷瘀血及左手肘輕微
    擦傷之傷害。
二、案經被害人己○○、甲○○二人訴由彰化縣警察局和美分局報請台灣彰化地方法
    院檢察署檢察官偵查起訴。
    理      由
一、訊據被告甲○○、乙○○、己○○、戊○○四人均矢口否認有何傷害犯行，被告
    甲○○辯稱：我並沒有毆打己○○，己○○頭部的傷可能是被竹子割到的云云；
    被告乙○○辯稱：我沒有見到我父親打己○○，己○○可能被竹子割到，後來我
    出去在橋上叫他們不要打後，我又跑回家要報警，後來警察就來了云云；被告己○○辯稱：我並沒有打甲○○，不知他的傷哪裡來云云；被告戊○○辯稱：我只
    是將甲○○與己○○二人分開，並沒有毆打甲○○云云。惟查，右揭事實業據告
    訴人己○○、甲○○二人指訴甚詳，並有診斷書二份及照片五張在卷可稽，又證
    人丁○○於警訊中即證稱：當天我從彰化市騎機車回家途中，我聽到甲○○在喊
    「給他死」，所以我停下觀看，看見甲○○持鐵製警棍毆打己○○，沒有看見打
    戊○○，乙○○有打己○○，有將戊○○衣服拉破等語；證人丙○○到庭證稱：
    當天中午我騎車回家，路經和美鎮○○路○段三七三號旁，我只見到己○○與甲○○在打架，後來我便趕去找戊○○，我向他喊說他大哥在跟人打架，頭上都是
    血，然後我就騎機車離開了等語，足認被告甲○○、乙○○、己○○、戊○○四
    人所辯顯均係事後卸責之詞，不足採信，本件事證已臻明確，被告四人傷害犯行
    均堪認定。
二、核被告甲○○、乙○○、己○○、戊○○四人所為，均係犯刑法第二百七十七條
    第一項之傷害人之身體罪。被告甲○○與被告乙○○二人間及被告己○○與被告
    戊○○二人間就傷害犯行，各有犯意之聯絡及行為之分擔，均分別為共同正犯。
    爰審酌被告四人犯罪之動機、目的、手段、被害人己○○、甲○○二人之傷勢輕
    重及渠等犯罪後之態度等一切情狀，各量處如主文所示之刑，並分別諭知易科罰
    金、易服勞役之折算標準，以示懲儆。扣案之鐵製警棍一支係被告甲○○所有，
    供犯罪所用之物，爰併予宣告沒收。
據上論斷，應依刑事訴訟法第二百九十九條第一項前段，刑法第二十八條、第二百七
十七條第一項、修正後第四十一條第一項前段、第四十二條第二項、第三十八條第一
項第二款，罰金罰鍰提高標準條例第一條前段、第二條，判決如主文。
中      華      民      國    九十      年      九      月    二十八    日
                                台灣彰化地方法院刑事第二庭
                                    法      官  石  馨  文
右正本證明與原本無異。
如不服本判決，應於判決送達後十日內，向本院提出上訴狀( 須附繕本 )。
告訴人或被害人對於判決如有不服具備理由請求檢察官上訴者，其上訴期間之計算係
以檢察官收受判決正本之日期為準。
附錄法條
刑法第二百七十七條
傷害人之身體或健康者，處三年以下有期徒刑，拘役或一千元以下罰金。
犯前項之罪，因而致人於死者，處無期徒刑或七年以上有期徒刑，致重傷者，處三年
以上，十年以下有期徒刑。


司法院資訊處製作；財團法人民間司法改革基金會備份。
